臺灣臺南地方法院柳營簡易庭民事裁定
110年度營司調字第168號
聲  請  人  台新國際商業銀行股份有限公司

法定代理人  尚瑞強  


上列聲請人與相對人林進經、林進義、林進堂、葉林麗秋、林麗
甘、林阿雪間請求回復登記等事件，聲請人聲請調解，本院裁定
如下：
    主    文
聲請人之聲請駁回。
聲請程序費用由聲請人負擔。
    理    由
一、按法院認調解之聲請依法律關係之性質、當事人之狀況或其
    他情事可認為不能調解或顯無調解必要或調解顯無成立之望
    者，或金融機構因消費借貸契約或信用卡契約有所請求者，
    得逕以裁定駁回之，民事訴訟法第406條第1項第1款、第6款
    定有明文。再按調解成立者，依民事訴訟法第416條第1項、
    第380條第1項規定，與確定判決有同一之效力。惟判決為法
    院對於訴訟事件所為之公法的意思表示，調解或和解，為當
    事人就訴訟上之爭執互相讓步而成立之合意，其本質並非相
    同。故形成判決所生之形成力，無由當事人以調解或和解之
    方式代之（最高法院58年台上字第1502號判例要旨參照）。
    又按民法第244條規定之因詐害行為所得行使之撤銷權，係
    屬一種撤銷訴權，非先經債權人訴求撤銷債務人與第三人間
    之有償或無償行為，尚不得逕行塗銷其所有權移轉登記（最
    高法院56年台上字第347號判例參照）。
二、本件聲請意旨略以：相對人林進經向聲請人申請現金卡、信
    用卡使用，嗣未依約繳款，尚積欠新臺幣1,811,932元未清
    償，而其被繼承人林老魯死亡後，遺有坐落臺南市○○區○○段
    000地號土地之遺產，相對人林進經與林進義、林進堂、葉
    林麗秋、林麗甘、林阿雪依法為繼承人且未拋棄繼承，應有
    繼承權。詎前開不動產嗣經以分割繼承為原因而登記為相對
    人林進義、葉林麗秋、林麗甘所有，致聲請人無從以相對人
    林進經應繼承之權利執行受償，相對人等就該筆遺產之處分
    屬無償行為，其遺產分割之協議有害於聲請人之債權，爰依
    民法第244條規定，請求撤銷相對人間遺產分割協議，並請
    求塗銷該不動產之分割繼承登記，回復登記為相對人公同共
    有，為此聲請調解等語。
三、經查，本件調解之聲請，為金融機構本於消費借貸及信用卡
    契約有所請求者，依法本已得逕以裁定駁回；又本件聲請調
    解之標的法律關係為請求撤銷相對人間就不動產所為之遺產
    分割協議及塗銷繼承登記等，依法乃法院以裁判之方式始得
    創設、變更、消滅、形成之法律關係，核其性質為形成之訴
    ，應以形成判決為之，顯無從由兩造以調解方式互相讓步解
    決紛爭，本件調解之聲請顯屬不能調解，爰裁定駁回之。
四、依民事訴訟法第406條第1項、第95條、第78條規定，裁定如
    主文。
五、如不服本裁定，應於裁定送達後10日內，以書狀向本院司法
    事務官提出異議。   
中　　華　　民　　國　　111 　年　　1 　　月　　13　　日
                  臺灣臺南地方法院柳營簡易庭　　　　　　
                                司法事務官　張榕勝